臺灣高雄地方法院小額民事判決
111年度雄小字第1986號
原      告  富邦產物保險股份有限公司

法定代理人  賴榮崇  
訴訟代理人  陳宏政  
被      告  劉辰皓  

上列當事人間損害賠償事件，經本院於民國111 年9 月15日言詞
辯論終結，判決如下：
    主      文
被告應給付原告新臺幣參萬柒仟伍佰壹拾貳元，及自民國一一一
年九月五日起至清償日止，按週年利率百分之五計算之利息。
原告其餘之訴駁回。
訴訟費用新臺幣壹仟元由被告負擔。
本判決第一項得假執行，但被告以新臺幣參萬柒仟伍佰壹拾貳元
供擔保後免為假執行。
    事實及理由
原告主張被告於民國109 年8 月2 日15時30分許，騎乘車牌號碼
000-0000號普通重型機車行經高雄市三民區鼎金中街42巷與鼎新
路口時，因被告為少線道車輛而未暫停讓多線道車先行，不慎與
由其承保、訴外人黃柏勳駕駛林宛螢所有之車牌號碼000-0000號
自用小客車（下稱系爭車輛）發生碰撞（下稱系爭交通事故），
致系爭車輛受有損害，其業依保險契約賠付林宛螢系爭車輛車體
損害新臺幣（下同）56,714元，為此，爰依民法第184 條第1 項
前段、第191 條之2 及保險法第53條之規定提起本訴之事實，業
據其提出系爭車輛行照、估價單、統一發票及汽車險理賠申請書
等件為證，並有現場圖、現場照片、道路交通事故談話紀錄表、
A3類道路交通事故調查紀錄表及初步分析研判表等證在卷可稽，
而被告經合法通知則未到庭爭執，亦未提出書狀作何答辯或陳述
，經本院調查前揭證據資料後，堪認原告之主張為真實，被告對
系爭交通事故之發生為有過失，應負損害賠償之責。又系爭車輛
係於109 年2 月出廠，迄至損害發生日即109 年8 月2 日使用約
6 個月，其修復零件費用37,502元以平均法計算折舊後僅餘殘價
約34,377元，再加計工資19,212元，合計53,589元，即為原告得
代位請求修復系爭車輛費用之損害賠償債權總額。併審酌黃柏勳
駕駛系爭車輛沿鼎新路北往南方向行駛至系爭交通事故地點時，
亦有行經無號誌之交岔路口未減速慢行，作隨時停車準備之過失
，同為系爭交通事故肇事因素，復參雙方對於使用道路狀況之控
制程度，及違反交通安全規則之情節態樣等，綜合上情而認系爭
交通事故之發生就被告、黃柏勳各負70% 、30% 之過失責任，故
原告得代位林宛螢請求被告賠償之金額，應依此比例減為37,512
元，從而，原告請求被告給付37,512元及法定遲延利息有理由，
應准許之，逾此部分則屬無據，應予駁回，爰判決如主文。又本
件係適用小額程序為被告敗訴之判決，依民事訴訟法第436 條之
20規定，依職權宣告假執行。並依同法第436 條之23準用同法第
436 條第2 項，適用同法第392 條第2 項規定，依職權宣告被告
預供擔保，得免為假執行。
中　　華　　民　　國　　111 　年　　 9　　月　　30　　日
                 高雄簡易庭  法      官  謝宗翰
以上正本係照原本作成。
民事訴訟法第436條之24第2項：對於本判決之上訴，非以違背法
令為理由，不得為之。
如對本判決上訴，須於判決送達後20日內向本院提出上訴狀，並
須表明原判決所違背之法令及其具體內容與依訴訟資料可認為原
判決有違背法令之具體事實之上訴理由。（均須按他造當事人之
人數附繕本）。
中　　華　　民　　國　　111 　年　　9 　　月　　30　　日
                              書  記  官 史華齡